臺灣臺北地方法院刑事判決　　　　　　 96年度交易字第681號
公　訴　人　臺灣臺北地方法院檢察署檢察官
被　　　告　甲○
上列被告因犯公共危險案件，經檢察官提起公訴（九十六年度偵
字第二○三五九號），嗣於本院準備程序進行中，被告就被訴事
實為有罪之陳述，經本院裁定進行簡式審判程序，判決如下：
    主    文
甲○服用酒類，不能安全駕駛動力交通工具而駕駛，累犯，處有
期徒刑陸月，如易科罰金，以新臺幣壹仟元折算壹日。
    犯罪事實
一、甲○於民國九十四年間因犯公共危險罪，經臺灣板橋地方法
    院於九十四年七月二十九日以九十四年度交簡字第六五四號
    判決判處罰金銀元三萬元，於九十四年八月二十二日確定；
    於九十五年一月九日執行完畢。復於九十四年間因犯公共危
    險罪，經本院於九十四年十月十一日以九十四年度店交簡第
    三二二號判決判處有期徒刑四月，於九十四年十一月十四日
    確定，又因於九十四年間因犯公共危險罪，經本院於九十四
    年十二月十五日以九十四年度店交簡第四一○號判決判處有
    期徒刑四月，於九十五年一月二十三日確定，上開二罪，經
    本院於九十五年三月二十八日以九十五年度聲字第五一九號
    裁定應執行有期徒刑七月，於九十五年四月十一日確定，於
    九十五年十一月二十七日執行完畢。詎猶不知悔悟，自九十
    六年九月十三日上午九時許起至同日上午十一時五十分許止
    ，在臺北縣烏來鄉○○村○○路某工寮內，獨自飲用米酒三
    瓶後，明知其已因服用酒類達不能安全駕駛動力交通工具之
    程度，竟於同日中午十二許，騎乘林美燕所有車牌號碼ＣＷ
    Ｘ—九一五號重型機車，自上開處所出發，欲前往位在臺北
    縣烏來鄉○○村○○街之烏來鄉立立體停車場收費亭尋找其
    母親。嗣於同日中午十二時九分許，行經臺北縣烏來鄉○○
    村○○街四五號前，因有駕駛操控力欠佳情形而為警攔檢，
    發覺命其作直線測試、平衡動作時，有腳步不穩之情形，在
    劃定直線無法正常行走，顯然無法正常操控駕駛，且於測試
    及詢問過程，有含糊不清、多話、泥醉情事，並於同日中午
    十二時五十分許，當場對甲○施予呼氣酒精濃度檢測，測得
    其呼氣所含酒精濃度達每公升一點八毫克，始悉上情。
二、案經臺北縣政府警察局新店分局報請臺灣臺北地方法院檢察
    署檢察官偵查起訴。
    理    由
一、前揭事實，業據被告於警詢、偵查及本院準備程序期日時坦
    承不諱，並有酒精濃度測試單、汽機車駕駛人酒後生理協調
    平衡檢測紀錄表、刑法第一百八十五條之三案件測試觀察紀
    錄表及臺北縣政府警察局舉發違反道路交通管理事件通知單
    各一紙在卷可佐，足徵被告任意性自白與事實相符，應堪採
    信。按刑法第一百八十五條之三所規定服用酒類，不能安全
    駕駛動力交通工具而駕駛者，應負刑事責任，揆其立法目的
    本在藉抽象危險犯之犯罪構成要件，以嚇阻酒後駕車者對道
    路交通安全之危害，而所謂不能安全駕駛之認定，並無一定
    之數值可供界定，而係由法院以一般社會通念之客觀標準，
    足生公共危險時即足；次按行為人飲酒後如其呼氣酒精濃度
    達於每公升一點五毫克時，即有說話不清楚、感覺喪失及視
    力模糊之中毒症狀，業據行政院國軍退除役官兵輔導委員會
    臺北榮民總醫院八十八年八月五日（八八）北總內字第二六
    八六八號函示明確。本件被告於前揭時間、地點，獨自飲用
    米酒三瓶後，猶駕駛前開重型機車上路，行經臺北縣烏來鄉
    ○○村○○街四五號前，因有駕駛操控力欠佳情形而為警攔
    檢，發覺命其作直線測試、平衡動作時，有腳步不穩之情形
    ，在劃定直線無法正常行走，且於測試及詢問過程，有含糊
    不清、多話、泥醉情事，並測得其呼氣所含酒精濃度達每公
    升一點八毫克，已如前述，其呼氣所含酒精濃度達每公升一
    點八毫克，有說話不清楚、感覺喪失及視力模糊等中度到重
    度中毒症狀，顯然已達不能安全駕駛動力交通工具而仍然駕
    駛。綜上所述，本件事證明確，被告犯行堪以認定，應依法
    論科。
二、核被告所為，係犯刑法第一百八十五條之三服用酒類不能安
    全駕駛動力交通工具而駕駛罪。查被告前先後因犯公共危險
    罪，經本院分別判處有期徒刑四月、四月確定，並經本院裁
    定應執行有期徒刑七月確定，於九十五年十一月二十七日執
    行完畢，有臺灣高等法院被告前案紀錄表一份在卷可按，其
    受有期徒刑之執行完畢，五年以內故意再犯上開有期徒刑以
    上之罪，為累犯，應依刑法第四十七條第一項規定，加重其
    刑至二分之一。爰審酌被告前有多次酒醉駕車紀錄之素行狀
    況，仍不知悔悟，明知酒醉不得騎乘重型機車上路，竟於服
    用酒類，呼氣所含酒精濃度高達每公升一點八毫克，已不能
    安全駕駛後，猶貿然騎乘重型機車上路，對於其他道路駕駛
    人或行人將造成不可預計之危險，然犯罪後坦承犯行，態度
    尚佳等一切情狀，爰量處如主文所示之刑，併諭知易科罰金
    之折算標準。
據上論斷，應依刑事訴訟法第二百八十四條之一、第二百七十三
條之一第一項、第二百九十九條第一項前段，刑法第一百八十五
條之三、第四十七條第一項、第四十一條第一項前段，刑法施行
法第一條之一第一項、第二項但書，判決如主文。
本案經檢察官王志超到庭執行職務
中　　華　　民　　國　九十六　年　 十一 　月   三十　 日
　　　　　　      臺灣臺北地方法院交通法庭
                      法      官  雷淑雯
以上正本證明與原本無異。
如不服本判決，應於判決送達後十日內，向本院提出上訴狀。（
應抄附繕本）。
　　　 　　　　　　　 書  記  官　胡詩唯
中　　華　　民　　國　九十六　年　 十一 　月   三十　 日
附錄本案論罪科刑法條全文：
中華民國刑法第一百八十五條之三
服用毒品、麻醉藥品、酒類或其他相類之物，不能安全駕駛動力
交通工具而駕駛者，處一年以下有期徒刑、拘役或三萬元以下罰
金。
